臺灣士林地方法院刑事判決
111年度易字第493號
公  訴  人  臺灣士林地方檢察署檢察官
被      告  賴忠誠



上列被告因竊盜案件，經檢察官提起公訴（111年度偵字第17837
號），被告於本院準備程序中，就被訴事實為有罪之陳述，經告
知被告簡式審判程序之旨，並聽取檢察官及被告之意見後，經本
院獨任法官改依簡式審判程序審理後，茲判決如下：
    主  文
賴忠誠犯竊盜罪，累犯，處拘役伍拾伍日，如易科罰金，以新臺
幣壹仟元折算壹日。
    事  實
一、賴忠誠於民國111年8月11日下午，在行經黃夢瑄、曾彥翔合
    資經營、位於臺北市○○區○○路00號之打彈珠攤位前，趁無人
    在場之際，意圖為自己不法之所有，基於竊盜之犯意，於同
    日下午1時51分至1時53分許，先將攤位擺設之彈珠檯上活結
    解開後，再伸手進入彈珠檯內竊得鐵製小鋼珠共1063顆（下
    合稱本案小鋼珠，價值新臺幣【下同】1,500元）並裝入塑
    膠袋內，得手後即自攤位離去。嗣黃夢瑄使用監視器設備知
    悉彈珠檯內小鋼珠遭竊，前往上址攤位旁發現賴忠誠仍於附
    近徘迴而報警，經警獲報到場處理及檢視黃夢瑄提供之監視
    錄影畫面後，遂於同日下午3時許查獲賴忠誠，並扣得本案
    小鋼珠1袋（已發還曾彥翔具領）。
二、案經曾彥翔訴由臺北市政府警察局士林分局報告臺灣士林地
    方檢察署檢察官偵查起訴。
    理  由
壹、程序事項
    本件被告賴忠誠所犯非死刑、無期徒刑、最輕本刑為3年以
    上有期徒刑之罪，或高等法院管轄第一審之案件，且於準備
    程序進行中，被告就被訴事實為有罪之陳述，經告知簡式審
    判程序之旨，並聽取檢察官、被告之意見後，由本院獨任法
    官改依簡式審判程序審理，是本件之證據調查，依刑事訴訟
    法第273條之2規定，不受同法第159條第1項、第161條之2、
    第161條之3、第163條之1及第164條至第170條規定之限制，
    合先敘明。　　
貳、實體事項
一、認定犯罪事實所憑之證據及認定之理由
    上開犯罪事實，業據被告於警詢、偵訊、本院訊問、準備程
    序及審理中均坦承不諱（見偵卷第10頁至第11頁、第13頁至
    第15頁、第147頁至第150頁，本院卷第67頁至第70頁、第85
    頁至第97頁），核與證人即告訴人曾彥翔之證詞（見偵卷第
    34頁至第37頁）大致相符，且有臺北市政府警察局士林分局
    文林派出所111年8月11日職務報告、臺北市政府警察局士林
    分局文林派出所公務電話紀錄表、臺北市政府警察局士林分
    局扣押筆錄、扣押物品目錄表、扣押物品收據、贓物認領保
    管單、臺北市政府警察局士林分局文林派出所110報案紀錄
    單、臺北市政府警察局士林分局執行逮捕拘禁告知本人通知
    書、告知親友通知書、文林派出所受理各類案件紀錄表、受
    （處）理案件證明單各1份、監視器畫面擷圖1張、現場照片
    3張在卷可稽（見偵卷第12頁、第39頁、第41頁至第51頁、
    第53頁至第56頁），並有監視器錄影光碟1片（置於偵卷證
    物袋）可佐，足認被告上開任意性自白，核與事實相符，本
    案事證明確，其犯行堪以認定，應依法予以論科。
二、論罪科刑：
（一）核被告所為，係犯刑法第320條第1項之竊盜罪。
（二）被告前於108年間，因竊盜案件，經本院以108年度簡字第
      121號判決分別判處有期徒刑3月、拘役50日確定；及本院
      以108年度士簡字第597號判決判處拘役10日確定，上開二
      罪刑接續執行，於109年2月11日執行完畢（有期徒刑於10
      8年12月13日執行完畢，除拘役外，於本案構成累犯），
      有臺灣高等法院被告前案紀錄表附卷可參（見本院卷第7
      頁至第46頁），復為被告所坦認（見本院卷第95頁至第96
      頁），而被告受有期徒刑之執行完畢後，5年以內故意再
      犯本案有期徒刑以上之罪，當屬刑法第47條第1項規定之
      累犯，茲參酌司法院大法官釋字第775號解釋意旨，並聽
      取檢察官、被告之意見後，衡以被告前因竊盜案件經本院
      判處罪刑確定，甫於108年12月13日有期徒刑執行完畢，
      卻猶未戒慎其行，即於出監後3年內再犯本案竊盜犯行，
      足見其刑罰感應力薄弱，是認依前開規定加重被告之最低
      本刑，不生行為人所受的刑罰超過其所應負擔罪責的情形
      ，是依刑法第47條第1項規定，加重其刑。
（三）爰以行為人責任為基礎，審酌被告除有前揭構成累犯之論
      罪科刑紀錄外，曾於103年至107年間業有多次因竊盜案件
      遭追訴處罰之論罪科刑暨執行紀錄，此同有前揭臺灣高等
      法院被告前案紀錄表附卷憑參，詎其仍不思守法自制，循
      正當途徑獲取所需，竟貪圖一己之私而竊取他人財物，顯
      不尊重他人之財產法益，對於社會治安及民眾財產安全產
      生危害，應予非難。惟念被告犯後始終坦承犯行，犯後態
      度尚可，並考量其於本案使用之犯罪行為、手段尚屬平和
      ，而所竊得之本案小鋼珠已發還告訴人，有贓物認領保管
      單在卷可考（見偵卷第46頁），兼衡被告前科素行、本案
      犯罪動機、目的、竊得財物之價值，暨其自陳國中畢業之
      教育智識程度、未婚、無業之家庭生活經濟狀況等一切情
      狀，量處如主文所示之刑，並諭知易科罰金之折算標準。
三、沒收
　  按犯罪所得，屬於犯罪行為人者，沒收之；犯罪所得已實際
    合法發還被害人者，不予宣告沒收或追徵，刑法第38條之1
    第1項前段、第5項分別定有明文。查被告竊得之本案小鋼珠
    ，雖屬其犯罪所得，惟已實際合法發還告訴人，業如前述，
    依刑法第38條之1第5項規定，自毋庸宣告沒收。　　 
據上論斷，應依刑事訴訟法第273條之1第1項、第299條第1項前
段，判決如主文。
本案經檢察官劉東昀提起公訴，檢察官郭季青到庭執行職務。
中　　華　　民　　國　　111 　年　 10 　　月　　11　　日
                  刑事第一庭  法  官  劉正祥
以上正本證明與原本無異。
如不服本判決應於收受送達後20日內向本院提出上訴書狀，並應
應敘述具體理由。其未敘述上訴理由者，應於上訴期間屆滿後20
日內向本院補提理由書(均須按他造當事人之人數附繕本)「切勿
逕送上級法院」。
因疫情而遲誤不變期間，得向法院聲請回復原狀。
                              書記官  張禹晨
中　　華　　民　　國　　111 　年　 10 　　月　　11　　日
附錄本案論罪科刑法條全文：
中華民國刑法第320條第1項
意圖為自己或第三人不法之所有，而竊取他人之動產者，為竊盜
罪，處5年以下有期徒刑、拘役或50萬元以下罰金。